# 关于联营公司顺流交易影响下的投资收益是否要做纳税调整的求助

提问人：fengyujiannan 时间：2019-05-08 00:20:32
陈版及各位大侠：
假如 A 公司对其联营公司发生顺流交易，体现未实现损益 80 万元，按照准则，是
借：投资收益 80
贷：长期股权投资 80
这里，长投有调整 80 万元，这个投资收益在汇算清缴时要做纳税调增吗？
我在财会月刊上看到这样一个解释：
“被投资单位实现的净利润由被投资单位缴纳企业所得税，其税后利润分配投资企业不确认所得。当被投资单位宣告分配利润时，投资方确认股息所得并对该项股息所得按税法规定予以免税，被投资单位实现的净收益税法不确认所得，也不调整长期股权投资的计税基础。长期股权投资处置时，处置取得的价款扣除其历史成本后的金额计入当期应纳税所得额。因此，该差额实质上是甲企业享有乙企业净利润份额的减少即投资收益的减少，甲企业当年的应纳税所得额不对该事项做出调整且长期股权投资出售时应纳税所得额只能扣除历史成本，不考虑权益法下长期股权投资账面价值的变动情况，这意味着 80 万元的差异在未来不影响应纳税所得额，因此不应确认递延所得税。”
文中说的不确认递延所得税我可以理解，但他说：甲企业当年的应纳税所得额不对该事项做出调整，是说不需要针对这笔投资收益的负数，做应纳税所得额的调增的意思吗（因其负投资收益，调减了利润。）
如果不是，不知道他这个不对该事项做出调整是何意思。如果是，也就是说不要调增 80 万的应纳税所得额，那这个和被投企业净利润变动影响权益法长投账面价值部分要调整应纳税所得额不是矛盾了吗？
以上，求专家给予解惑，感谢！

回答人：chenyiwei
税法不承认权益法下的核算结果，因此按权益法确认的投资收益（含增加与减少）都需要在所得税汇算清缴时进行纳税调整。